臺灣臺中地方法院民事判決　　　　　100年度勞簡上字第14號
上　訴　人　邇舜企業有限公司
法定代理人　楊文龍
訴訟代理人　蕭慶鈴律師
被　上訴人　湛長霖
訴訟代理人　蕭隆泉律師
複代理人　　米承文律師
上列當事人間請求給付工資事件，上訴人對於中華民國100年3月
9日本院沙鹿簡易庭99年度沙勞簡字第4號第一審簡易判決提起上
訴，本院合議庭於民國100年11月18日言詞辯論終結，判決如下
：
    主      文
原判決第二項關於命上訴人自民國九十九年十二月十六日起至民
國一百年三月二十八日止，每月十日給付被上訴人新台幣貳萬玖
仟捌佰捌拾元部分，及該部分假執行之宣告，暨訴訟費用之裁判
均廢棄。
上開廢棄部分，被上訴人第一審之訴駁回。
上訴人其餘上訴駁回。
第一、二審訴訟費用由上訴人負擔百分之九十，餘由被上訴人負
擔。
    事實及理由
一、被上訴人部分：
  (一)、被上訴人起訴主張：
    1.被上訴人自民國98年7月7日起受僱於上訴人，從事搬運貨
      物之工作，工作內容包含裝卸、運送貨物，每月平均工資
      為新臺幣（下同）23,866元，於每月10日發放。99年2月
      22日下午2至3時許，被上訴人受上訴人指示搬運貨物時，
      遭搬運之貨物壓傷。被上訴人當日返家後發覺身體不適，
      至澤安中醫診所就醫。翌日（23日）被上訴人身體嚴重不
      適，即以電話向上訴人請假一天，接連兩天，被上訴人均
      覺得身體嚴重不適、疼痛不堪，無法工作，亦以電話向上
      訴人請假。第四天（即26日）被上訴人返回工作崗位並補
      寫假單，繼續工作數天，惟驚覺身體無法負荷受傷之疼痛
      ，遂於99年3月1日至3月8日向上訴人請假，被上訴人自99
      年3月12日起持續至台中榮民總醫院就醫，醫師診斷為椎
      間盤突出症、左側第一薦椎神經病變。被上訴人於工作期
      間受上訴人指示執行業務因而受傷，依法屬職業傷害，被
      上訴人就醫期間，雙腳無法久站、久坐，迄今無法正常工
      作，雙腳短暫站立、行走，腰酸背痛、發麻、無法受力。
      上訴人自被上訴人受傷期間，上訴人均未支付任何工資予
      被上訴人，被上訴人乃於99年4月30日向台中縣政府就勞
      資爭議案件申請協調，惟協調不成立。被上訴人受傷既為
      職業災害，上訴人自應依勞動基準法第59條第1項第1款、
      第2款前段等規定給予補償，是被上訴人自得請求：
      (1)、醫藥補償：被上訴人受傷支出之醫藥費為3,594元、
          另至澄清綜合醫院開刀支出95,064元、購買複合式背
          架支出8,500元，總計為107,158元。
      (2)、請假三日之補償：99年2月23日、24日、及25日三日
          ，被上訴人因職業災害向上訴人請假三天，上訴人竟
          無理予以扣薪，依法被告應按被上訴人原領工資予以
          補償，計算原告原領一日工資為1,053元【按本法第
          59條第2款所稱原領工資，係指該勞工遭遇職業災害
          前一日正常工作時間所得之工資。其為計月者，以遭
          遇職業災害前最近一個月正常工作時間所得之工資除
          以三十所得之金額，為其一日之工資，勞動基準法施
          行細則第31條第1項定有明文。查，被上訴人於99 年
          2月22日遭遇職業災害前最近一個月正常工作時間所
          得之工資為31,605元（即99年1月份薪資提領明細中
          工資合計欄所載金額加上福利合計欄所載金額），除
          以30日所得之金額為1,053元。】，因此，上訴人應
          給付被上訴人三日之薪資補償共計3,159元（計算式
          ：1053×3=3159）。
      (3)、給付99年3、4、5月份之工資：被上訴人自99年2月22
          日職業災害受傷時均依規定向上訴人公司請假，上訴
          人亦准假，惟上訴人卻於99年4月29日以龍井新庄郵
          局第83 號存證信函通知終止僱用契約。按勞工在第
          59條規定之醫療期間，雇主不得終止契約，勞動基準
          法第13條定有明文。本件被上訴人之職業傷害至今尚
          在醫療中，依法規定，上訴人以存證信函終止僱傭契
          約之意思表示為無效。自被上訴人受傷時起至起訴時
          止已超過三個月，上訴人應按被上訴人原領工資數額
          予以補償三個月之薪資，金額合計94,770元（計算式
          ：1053×30×3=94770）。
      以上金額合計196,587元，惟上訴人就被上訴人99年3月份
      薪資已匯款給付2,673元，及勞保局已補助原告職業傷害
      補償22,982元，此兩部份之金額，得予以扣除。故綜此，
      被上訴人得向上訴人請求補償之金額總計為179,432元（
      計算式：3594+95064+8500+94770+0000-0000-00000=1794
      32）。
    2.另被上訴人終止僱傭契約於法不合，其意思表示無效，故
      目前雙方僱傭契約仍然存在，但被上訴人因職業災害無法
      工作，依勞動基準法之規定，上訴人仍應每月給付被上訴
      人工資。是以，上訴人仍應給付被上訴人自99年6 月起至
      被上訴人身體復原上班日止，每月10日給付被上訴人工資
      31,590元（計算式：1053×30= 31590）。並聲明：上
      訴人應給付被上訴人179,432元，並自起訴狀繕本送達翌
      日起至清償日止按年息百分之5計算之利息；上訴人應
      自99年6月起至被上訴人身體復原上班日止，每月10日給
      付被上訴人31,590元；願供擔保，請准宣告假執行。
  (二)、於本院補稱：
    1.原審判決認事用法均屬正確，被上訴人確係因職業災害而
      受傷，此有上訴人99年2月25日所開立之勞工保險職業傷
      病門診單在卷可稽；且由被上訴人提出之澤安中醫診所門
      診掛號費收據及診斷證明書所載，被上訴人於99年2月22
      日即因前揭傷害就醫，而被上訴人於受傷之際，先前往診
      所接受診治，於無成效後方至大型醫院接受治療，衡於常
      情無違，上訴人自不得僅以被上訴人所提供臺中榮民總醫
      院出具之診斷紀錄無從得知其係於99年2月22日受傷而片
      面否認之；另勞工保險局99年10月7日保給傷字第0996068
      2110號函亦認定被上訴人所受傷害為職業傷害。從而，足
      認被上訴人前揭傷害係因執行職務所致，被上訴人受傷既
      係於系爭勞動契約存續中，在上訴人支配下之勞務過程中
      發生，且該受傷結果與被上訴人所擔任之業務間存在相當
      因果關係，被上訴人主張其因職業災害而受傷，自無不合
      。況原審採證甚詳，除斟酌上訴人所開立之勞工保險職業
      傷病門診單外，尚有澤安中醫診所門診掛號費收據及診斷
      證明書、臺中榮民總醫院出具之診斷紀錄、及勞保局99年
      10月7日保給傷字第09960682110號函覆可稽。
   2. 勞工保險局100年8月8日保給傷字第10060453780號函所附
      該局100年5月5日保給傷字第10060255240號函，雖認為被
      上訴人於99年11月23日以因「第3至第5腰椎間盤退化疾病
      及疑似坐骨神經痛」、及於99年12月6日因「腰椎間盤突
      出症」入住澄清醫院中港分院，並據以申請職災醫療給付
      ，依被上訴人之就診相關病例資料，經送請專科醫生審查
      ，據醫理見解認腰椎疾患為退化性變化，係普通疾病，非
      屬職業傷害。惟此一函文之認定與之前之認定並不一致，
      顯然與事實不符，被上訴人業已依法提出異議，因此前揭
      函文之認定應不可採。
二、上訴人則以：
  (一)、於原審抗辯：否認有職災之存在。被上訴人係98年7月8日
      受僱於上訴人擔任司機送貨員一職，於99年2月22日向上
      訴人公司稱伊係上班時間在外搬運貨物時不慎滑倒而導致
      腰部閃傷，當時從被上訴人之外觀即可察知並無異樣。惟
      被上訴人堅稱是上班時間工作閃傷，要上訴人公司開立職
      業傷害門診單，上訴人去電勞工保險局詢問，勞工保險局
      答覆是否為職業傷害會調病歷判斷，上訴人才開立職業傷
      病門診單。依職業災害勞工保護法第29條規定，職業災害
      未認定前，勞工得依勞工請假規則第4條規定辦理，先請
      普通傷病假，普通病假期滿，雇主應予留職停薪，如認定
      結果為職業災害，再以公傷病假處理。然被上訴人卻以上
      訴人開立職業傷病門診單為理由，認定為職業災害，與事
      實不符，也不依規定請假，任意不到職，造成上訴人損失
      。被上訴人所稱之職業傷害，依診斷證明書所載診斷判定
      係「椎間盤突出症」（左側第一薦椎神經病變），依據醫
      理見解，被上訴人所患應非其所稱係99年2月22日之事故
      所致，所患非屬職業傷病，被上訴人自不得以此為請求醫
      療費用之依據。又上訴人曾要求被上訴人前往任一勞委會
      所指定之醫院診斷，就前開傷害進行職業災害之認定，以
      證明目前之就醫紀錄與99年2月22日之傷害有因果關係，
      惟被上訴人始終不願至醫院診所進行職業災害之認定，被
      上訴人雖檢附榮總醫院之診斷紀錄，惟依該診斷記錄記載
      之症狀，無從得知其係於99年2月22日受傷。至於被上訴
      人於99年2月23日、25、26日請假三天，未到公司上班，
      但上訴人為體恤員工辛勞及顧念勞雇關係，未予以扣薪照
      常支付工資，被上訴人主張被扣薪一事，與事實不符。99
      年3月1日晚間被上訴人至大里某國術館推拿，99年3月2日
      致電上訴人，告知經推拿後身體嚴重不適需請假，99年3
      月10日、11日被上訴人至上訴人公司正常上班，99年3月
      12 日再次請假，99年3月15日上班半天，99年3月16日後
      被上訴人均未到公司上班，是以上訴人遂於99年4月29日
      以龍井新庄郵局第83號存證信函為終止兩造僱傭關係之意
      思表示。依勞動基準法第12條第1項第6款、第18條之明文
      規定，本件被上訴人連續曠工達3日以上，上訴人依法為
      終止勞雇關係之意思表示，兩造僱傭關係既已消滅，被上
      訴人之請求給付工資無理由。另對於被上訴人每月工資之
      計算方式，應以每月平均工資23,866元計算，方為正確。
      又關於勞工保險局審查被上訴人申請職業傷害傷病給付案
      件之審查結果，雖經該局審查核定按職業傷害辦理，亦不
      代表是有職業傷害等語。並聲明：駁回被上訴人之訴。
  (二)、於本院補充陳述：
    1.原審認定被上訴人所受傷害係為勞動基準法第59條所稱之
      職業災害，所憑無非以上訴人開立之職業傷病門診單中，
      上訴人有於其上勾選「雇主指派之作業中發生事故而致之
      傷害」為據，其他別無任何證據可資證明被上訴人所受之
      傷害確係於工作中所發生，上訴人之所以會開立職業傷病
      門診單予被上訴人，係因被上訴人當時堅稱係上班時間工
      作閃傷，要上訴人開立職業傷害門診單，上訴人去電勞工
      保險局詢問，勞工保險局答覆是否職業傷害，將會調病歷
      判斷云云。因此，上訴人方才開立職業傷病門診單予被上
      訴人。惟原審竟無視上訴人之答辯，單憑上訴人有開立職
      業傷害門診單之事實，遽認被上訴人所受為職業災害，原
      審判決之認事用法顯然失當，應予廢棄。
    2.又原審係以勞工保險局認定腰痛是職業傷害，而判定被上
      訴人係職業傷害，惟從本件之診斷證明書，似乎均不是記
      載腰痛。因此，單純依照勞工保險局之函文，不足以證明
      被上訴人有職業災害。何況，嗣後勞工保險局亦已否准被
      上訴人職業傷害之給付申請等語，資為抗辯。
三、原審判決被上訴人部分勝訴，部分敗訴，並就被上訴人勝訴
    部分依職權宣告假執行，上訴人不服，提起本件上訴並聲明
    ：(一)原判決廢棄。(二)被上訴人在第一審之訴及假執行之聲請
    均駁回。被上訴人則答辯聲明：上訴駁回。第一、二審訴訟
    費用由上訴人負擔。
四、本院之判斷：
  (一)、被上訴人主張其於任職上訴人公司期間之99年2月22日，
      受上訴人指示搬運貨物時，遭搬運之貨物壓傷，因而支出
      醫療費用，並向勞工保險局申請職業災害傷病給付，經核
      撥受領22,982元，而其最近一個月薪資以31,605元計算即
      相當一日工資為1053元等情，業據提出98年10月至99年2
      月之薪資提領明細、行政院國軍退除役官兵輔導委員會台
      中榮民總醫院（下稱台中榮民總醫院）診斷證明書及門診
      醫療費用收據、勞工保險職業傷病門診單、台中縣勞資關
      係協會處理勞資爭議協調會議紀錄、澤安中醫診所收據、
      中山醫學大學附設醫院門診醫療費用收據、澄清綜合醫院
      中港分院診斷證明書、勞工保險局99年10月7日保給傷字
      第09960682110號函等為證，上訴人則以前詞抗辯。本件
      兩造之主要爭點，在於被上訴人是否在上訴人公司工作而
      發生職業災害？上訴人終止系爭勞動契約是否合法？被上
      訴人得請求之金額為何？爰審究如下：
  (二)、被上訴人是否在上訴人公司工作而發生職業災害？
      勞動基準法第59條規定勞工遭遇之職業災害，參照勞工安
      全衛生法第2條第4項規定係謂勞工就業場所之建築物、設
      備、原料、材料、化學物品、氣體、蒸氣、粉塵等或作業
      活動及其他職業上原因引起之勞工疾病、傷害、殘廢或死
      亡。準此，勞動基準法第59條第4款所稱之職業傷害，當
      指上述雇主提供工作場所之安全與衛生設備等職業上原因
      所致勞工之傷害而言（最高法院78年度台上字第371號判
      決參照）。而學理在探究職業災害判斷基準，固有援引日
      本判例學說見解，提出「業務起因性」（勞務提供存在危
      險性）、「業務遂行性」（雇主支配管理關係），且認災
      害發生與勞工工作間有相當因果關係等要件，惟我國實務
      向來認為勞動基準法所指職業災害，不以勞工於執行業務
      時所生災害為限，亦應包括勞工準備提出勞務之際所受災
      害（如最高法院81年度台上字第2985號、92年度台上字第
      1960號等判決理由均肯定通勤交通事故屬於職業災害）。
      查被上訴人受雇於上訴人擔任司機送貨員一職，乃兩造均
      不爭執，被上訴人並執有上訴人所開立之勞工保險職業傷
      病門診單至醫院就醫，而前開職業傷病門診單中，上訴人
      並勾選「雇主指派之作業中發生事故而致之傷害」一欄，
      此有上訴人於99年2月25日所開立之勞工保險職業傷病門
      診單在卷可按。且依證人黃富斌到庭證稱：「（99年2月
      22日當天，你人在不在公司？）我不記得。我們有兩司機
      ，我都會安排他們二人出去送貨，如果還有人叫貨的話，
      我也會出去送貨。」、「（就本案，你知不知道當時的狀
      況？）就我所知，我根本不知道被上訴人有受傷，他只是
      有時候回來時說他腰會痛。」、「（湛長霖何時跟你說他
      受傷？）他只是說他滑倒，沒有說他受傷，他只說他腰會
      痛。」等詞；及證人辛嘉寶證稱：「（被上訴人何時、何
      場合跟你說他受傷？）時間我忘記了，是99年2月份間某
      日的下午，當時他進來辦公室跟我說他受傷了。」、「（
      當時有說他如何受的傷？）他進來辦公室說他閃到腰，他
      應該有向老闆請假，我有看到他打卡，我就作自己的事情
      ，我記得是二月間的事。」等情，再輔以被上訴人於99年
      2月22日即因腰痛至澤安中醫診所門診，並向醫師表示其
      於工作時受傷，而其就診症狀為不能彎腰及轉側痛，此有
      澤安中醫診所100年7月22日之函文及被上訴人病歷表4紙
      在卷可憑。而勞工保險局於99年10月7日保給傷字第09960
      682110號函文內容中，亦記載「案經洽調台端就診相關病
      歷資料，並全案送請專科醫師審查，據醫理見解，台端因
      99年2月22日工作中受傷，造成腰痛，與事故有關，為職
      業傷害」等語。綜此情事，被上訴人主張其於99年2月22
      日上班中，有工作受傷之事實，自堪採信。被上訴人所受
      前揭傷害既係因執行職務時所致，並係於系爭勞動契約過
      程中，經上訴人指派從事工作時受傷，揆諸前揭說明，被
      上訴人之受傷結果與被上訴人所擔任之業務間，即存在相
      當因果關係。而上訴人除抗辯被上訴人所檢附之台中榮民
      總醫院之診斷紀錄，並無從得知其係於99年2月22 日受傷
      云云外，始終無法具體舉證以實其說，是其辯稱被上訴人
      所受傷害並非職業災害，即不足採。
  (三)、上訴人終止系爭勞動契約是否合法？
     1.按勞工在勞動基準法第50條規定之停止工作期間或第59
       條規定之醫療期間，雇主不得終止契約，而此項規定旨
       在避免勞工於職業災害傷病醫療期間，生活頓失所依，
       係對於罹受職業災害勞工之特別保護，應屬強制規定，
       雇主違反上開規定，終止勞動契約者，自不生契約終止
       之效力，縱勞工有同法第12條第1項第6款之曠工事由，
       雇主亦不得據以終止契約，勞基法第13條定有明文，並
       有最高法院91年度台上字第2466 號判決可資參照。
     2.查被上訴人於99年2月23日、25、26日請假三天，99年3
       月2日起請假6日，99年3月10日、11日被上訴人至被告公
       司正常上班，99年3月12日再次請假，99年3月15日上班
       半天，99 年3月16日後被上訴人均未到公司上班之事實
       ，業據上訴人提出99年2月份、3月份之考勤表、請假單
       為憑。依據前開資料，被上訴人自99年3月16日後雖無請
       假之紀錄，惟其自99 年2月22日起至99月4月29日止，均
       因前揭傷害於台中榮民總醫院接受治療，此有台中榮民
       總醫院99年3月22日、同年4月6日、4月9日、5月10日之
       診斷證明書附卷可參。依前揭說明，在被上訴人因職業
       災害之醫療期間內，上訴人不得依勞動基準法之規定終
       止契約。兩造雖對上訴人於99年4月26日已將被上訴人之
       勞工保險辦理退保之事實不為爭執，惟如前所述，上訴
       人並無權於被上訴人之職業災害醫療期間內終止勞動契
       約；況勞動契約關係是否存在，亦不以員工投保狀態為
       其唯一認定依據，故兩造間之勞動契約，並未因上訴人
       於99 年4月26日將被上訴人之勞工保險辦理退保或於99
       年4月29日以龍井新庄郵局第83號存證信函為終止兩造僱
       傭關係之意思表示即行終止。故上訴人以被上訴人連續
       曠工達3日以上，而為終止勞雇關係之意思表示，並依據
       勞動基準法第12條第1項第6款、第18條之規定，拒絕給
       付被上訴人工資請求之主張，洵不足採。
  (四)、被上訴人本於此職業災害得請求之金額為何？
     1.按勞工因遭遇職業災害而致死亡、殘廢、傷害或疾病時
       ，雇主應依左列規定予以補償。但如同一事故，依勞工
       保險條例或其他法令規定，已由雇主支付費用補償者，
       雇主得予以抵充之：一、勞工受傷或罹患職業病時，雇
       主應補償其必需之醫療費用；二、勞工在醫療中不能工
       作時，雇主應按其原領工資數額予以補償，勞動基準法
       第59條第1項第1款、第2款前段定有明文。而查被上訴人
       所受傷害為職業災害，業如前述，依前開規定，雇主即
       上訴人自應給予補償。依此，被上訴人得請求之補償如
       下：
       (1)、醫療費用之補償：被上訴人主張因系爭事故支出醫
           療費用為3,594元，另至澄清綜合醫院開刀支出95,
           064元，購買複合式背架支出8,500元，業據其提出
           澤安中醫診所門診掛號費收據、中山醫學大學附設
           醫院門診醫療費用收據、台中榮民總醫院門診醫療
           費用收據、澄清綜合醫院繳款通知、重維復健用品
           有限公司二聯式統一發票為據，並為上訴人所不爭
           執，故被上訴人所得請求之醫療費用應為107,158
           元（計算式：3594＋95064＋8500＝107158）。
       (2)、請假三日之補償：被上訴人主張99年2月23日、25日
           、及26日三日因職業災害向上訴人請假三天，上訴
           人竟無理予以扣薪一節。依被上訴人提出之99年2月
           薪資提領明細表所載，應扣金額欄之病假欄中雖載
           有「3天」，表示該月份請假3日之意，惟該欄之後
           並未有扣薪之記載，故被上訴人於原審主張該3日之
           薪資補償，顯屬無據。
       (3)、99年3月至5月份工資補償部分：
        、按勞工在醫療中不能工作時，雇主應按其原領工資
            數額予以補償，勞動基準法第59條第2款前段定有
            明文；又揆諸行政院勞工委員會85年1月25日台85
            勞動三字第100018號函釋：「勞動基準法第59條第
            2款所稱勞工在醫療中不能工作，係指勞工於職災
            醫療期間不能從事原勞動契約所約定之工作。至於
            雇主如欲使勞工從事其他非勞動契約所約定之工作
            ，應與勞工協商。」。是以，勞工在醫療中不能從
            事原勞動契約所約定之工作者，縱尚能從事其他工
            作，但未經僱主依法調動勞工之職務，勞工未依勞
            動契約提供勞務給付，乃不可歸責於勞工，勞工自
            仍得請求僱主補償原領工資數額。查被上訴人自98
            年7月8日受雇於上訴人從事貨物搬運之工作，於99
            年2月22日工作中受傷，致「腰部扭挫傷」，並自
            99年2月26日起至99年6月29日止，期間均持續就醫
            ，有台中榮民總醫院病歷資料1份在卷可憑。且經
            向台中榮民總醫院函詢：依原告上開工作性質及醫
            師診斷病症，不能工作期間為何乙節，結果覆以：
            「病患湛先生應休養3個月始能回復工作，但不宜
            從事負重工作。99年7月1日神經傳導速率及肌電圖
            檢查結果顯示為正常，故無後遺症，除不宜從事負
            重工作之外，不影響其勞動能力。本院目前採取保
            守治療。」等語，此有該院100年1月6日中榮醫企
            字第1000000209號函在卷可稽。足見，被上訴人依
            該院醫囑休養之後，尚不宜從事負重之工作，核與
            其原工作內容相抵觸，足認被上訴人仍無法從事其
            原有工作。又被上訴人在醫療中不能工作之期間為
            何？經勞工保險局將被上訴人之病歷資料，併其所
            請領之職業傷害傷病給付等資料，送請專科醫師審
            查，據醫理見解，被上訴人99年2月22日之事故致
            「腰部扭挫傷」已領至99年12月15日共286日已為
            合理。至於被上訴人於99年11月23日以因「第3至
            第5腰椎間盤退化疾病及疑似坐骨神經痛」、及於
            99年12月6日因「腰椎間盤突出症」入住澄清醫院
            中港分院，並據以申請職災醫療給付部分，經送請
            專科醫生審查後，認為被上訴人之腰椎疾患為退化
            性變化，係普通疾病，非屬職業傷害。此有勞工保
            險局100年8月8日保給傷字第10060453780號函所附
            該局100年3月25日保給醫字第10060118590號函及
            100年5月5日保給傷字第10060255240號函在卷可憑
            。依此以言，被上訴人在醫療中不能工作之期間應
            至99年12月15日止，方為合理。
        、復按本法第59條第2款所稱原領工資，係指該勞工
            遭遇職業災害前一日正常工作時間所得之工資。其
            為計月者，以遭遇職業災害前最近一個月正常工作
            時間所得之工資除以三十所得之金額，為其一日之
            工資，勞動基準法施行細則第31條第1項定有明文
            。查，被上訴人於99年2月22日遭遇職業災害前最
            近一個月即99年1月份薪資提領明細中應領工資欄
            加上福利金額欄所載金額共計為31,605元；然揆諸
            前揭規定，原領工資乃以正常工作時間為計，故應
            領工資欄中延長加班時薪之1,725元應予扣除，應
            計為29,880元（計算式：26005＋000000000＝
            29880），除以30日後所得之金額為996元。
        、給付99年3、4、5月份之工資部分：依前所述，被
            上訴人在醫療中不能工作之期間應至99年12月15日
            止。是其請求99年3、4、5月，上訴人應按被上訴
            人原領工資數額予以補償三個月之薪資，金額合計
            89,640元（計算式：996×30×3=89640），亦應允
            許。
      (4)、又上訴人就被上訴人99年3月份薪資業已匯款給付2,
          673元，及勞保局已補助原告職業傷害補償22,982元
          ，此兩部份之金額，應予扣除。從而，原告得請求補
          償之金額總計為171,143元（計算式：107158＋00000
          00000 000000＝171143）。
      (5)、至被上訴人主張上訴人應給付自99年6月起至其身體
          復原上班日止之工資補償。然按勞工在醫療中不能工
          作時，雇主應按其原領工資數額予以補償；又所稱不
          能工作者乃謂勞工於職災醫療期間不能從事原勞動契
          約所約定之工作而言。依據前開診斷證明書及勞工保
          險局之前開函文，應認被上訴人受有系爭傷害後，在
          醫療中不能工作期間應至99年12月15日止，且依原領
          工資每日996元計算，每月工資應為29,880元，業如
          前述，故被上訴人主張上訴人被告應自99年6月1日起
          至99年12月15日止，每月10日給付原告29,880元（未
          足一個月者，按日給付996元），為有理由；逾此部
          分之請求，即屬無理由。
五、綜上所述，被上訴人依據勞動基準法第59條第1款、第2款之
    規定，請求上訴人應給付171,143元，並自起訴狀繕本送達
    翌日（即99年6月23日）起至清償日止按週年利率百分之5計
    算之利息，暨自民國99年6月1日起至99年12月15日止，每月
    10日給付原告29,880元，為有理由，應予准許；超過上開應
    准許之金額部分，為無理由，應予駁回。原審就超過上開應
    准許部分，未及審酌勞工保險局嗣後送請專科醫生之鑑定結
    果，而為上訴人敗訴之判決，並依職權為假執行之宣告部分
    ，即有未合，上訴意旨就此部分指摘原判決不當，求予廢棄
    改判，為有理由，爰予以廢棄改判如主文第2項所示。至於
    上開應准許部分，原審判命上訴人給付，並依職權為假執行
    之宣告，核無違誤，應予以維持，上訴意旨指摘原判決該部
    分不當，求予廢棄改判，則無理由，應予駁回。
六、本件事證已臻明確，兩造其餘攻擊、防禦方法及所提出之各
    項證據資料，核與判決結果不生影響，爰不逐一論述，附此
    敘明。
七、據上論結，本件上訴一部有理由，一部無理由，依民事訴訟
    法第436條之1第3項、第449條第1項、第450條、第79條，判
    決如主文。
中    華    民    國   100    年    12    月    9     日
                       民事第三庭審判長法  官  顏世傑
                                       法  官  洪挺梧
                                       法  官  黃峻隆
上正本證明與原本無異。
不得上訴。
中    華    民    國   100    年    12    月    9     日
                                       書記官